【裁判字號】    97,訴緝,22
【裁判日期】    970519
【裁判案由】    違反毒品危害防制條例
【裁判全文】
臺灣彰化地方法院刑事判決            97年度訴緝字第22號
公  訴  人  臺灣彰化地方法院檢察署檢察官
被      告  甲○○
                    （另案在臺灣彰化監獄彰化分監執行中）
上列被告因違反毒品危害防制條例案件，經檢察官提起公訴（96
年度毒偵字第4397號、第4416號、第4417號、第4662號），本院
依簡式審判程序判決如下：
    主    文
甲○○施用第一級毒品，累犯，處有期徒刑捌月；又施用第一級
毒品，累犯，處有期徒刑捌月；又施用第二級毒品，累犯，處有
期徒刑肆月；又施用第一級毒品，累犯，處有期徒刑捌月；又施
用第一級毒品，累犯，處有期徒刑捌月，扣案之注射針筒壹支沒
收。應執行有期徒刑貳年捌月，扣案之注射針筒壹支沒收。
    事    實
一、甲○○前因施用第一、二級毒品案件，經本院於民國（下同
    ）93年1月12日，以92 年度訴字第1385號判決分別判處有期
    徒刑7月、3 月，定應執行刑為有期徒刑8月確定，嗣經入監
    執行，於94 年1月29日縮刑期滿執行完畢。又因施用毒品案
    件，經本院裁定送觀察、勒戒後，因無繼續施用毒品之傾向
    ，於92年7月6日執行完畢釋放，並由臺灣彰化地方法院檢察
    署檢察官以92 年度毒偵字第1622 號為不起訴處分確定。詎
    仍不知悛悔，於前開觀察、勒戒執行完畢釋放後5 年內之：
（一）96年6 月20日下午3 、4 時許，在不詳之處所，以將海洛
      因摻水置入針筒內注射之方式，施用第一級毒品海洛因 1
      次。嗣於96年6 月21日晚上7 時許，在南投縣草屯鎮○○
      里○○路348 巷口，為警查獲，經其同意採尿送驗後，結
      果呈海洛因代謝物嗎啡陽性反應。
（二）96年8月1日中午12 時許，在其位於彰化縣芬園鄉○○路○
      段20巷36號之居所，以將海洛因摻水置入針筒中注射之方
      式，施用第一級毒品海洛因1次。嗣於96年8月2日下午2時
      10分許，為警在彰化縣芬園鄉○○村○○路與民族路口查
      獲，經其同意採尿送驗後，結果呈海洛因代謝物嗎啡陽性
      反應。
（三）96年8月1日中午12時餘許，在其位於彰化縣芬園鄉○○路
      ○段20巷36 號之居所，以將甲基安非他命置於鋁箔紙上燒
      烤後吸食煙霧之方式，施用第二級毒品甲基安非他命1 次
      。嗣於96 年8月2日下午2時10分許，為警在彰化縣芬園鄉
      ○○村○○路與民族路口查獲，經其同意採尿送驗後，結
      果呈甲基安非他命陽性反應。
（四）96 年8月3日中午12時許，在其位於彰化縣芬園鄉○○路○
      段20巷36號之居所，以將海洛因摻水置入針筒中注射之方
      式，施用第一級毒品海洛因1次。嗣於96年8月7日凌晨3時
      50 分許，為警在彰化縣芬園鄉○○路○段20巷口查獲，經
      其同意採尿送驗後，結果呈海洛因代謝物嗎啡陽性反應。
（五）96 年8月28日下午3、4時許，在其位於彰化縣芬園鄉○○
      路○段20巷36 號之居所，以將海洛因摻水置入針筒中注射
      之方式，施用第一級毒品海洛因1次。嗣於96年8月30日晚
      上7 時許，為警在彰化縣芬園鄉○○路與信義路口查獲，
      ，扣得其所有之注射針筒1 支，且經其同意採尿送驗後，
      結果呈海洛因代謝物嗎啡陽性反應。
二、案經彰化縣警察局彰化分局報請臺灣彰化地方法院檢察署檢
    察官及南投縣政府警察局草屯分局報請臺灣南投地方法院檢
    察署檢察官呈請臺灣高等法院檢察署檢察長核轉臺灣彰化地
    方法院檢察署檢察官偵查起訴。
    理    由
一、除被告所犯為死刑、無期徒刑、最輕本刑為3 年以上有期徒
    刑之罪或高等法院管轄第一審案件者外，於前條第1 項程序
    進行中，被告先就被訴事實為有罪之陳述時，審判長得告知
    被告簡式審判程序之旨，並聽取當事人、代理人、辯護人及
    輔佐人之意見後，裁定進行簡式審判程序，刑事訴訟法第27
    3條之1第1項、第284 條之1分別定有明文。本件被告甲○○
    所涉係死刑、無期徒刑、最輕本刑為3 年以上有期徒刑之罪
    或高等法院管轄第一審案件以外之罪，並於本院行準備程序
    時就被訴事實為有罪之陳述，本院合議庭依前揭規定，經評
    議結果，裁定改由受命法官獨任行簡式審判程序，合先敘明
    。
二、上開事實，業據被告甲○○於本院準備程序及審理時坦承不
    諱（見本院97年度訴緝字第22號卷第22、28、29頁），且查
    ：
（一）被告尿液經以氣相層析質譜儀（即ＧＣ／ＭＳ）方法檢驗
      結果，確均呈第一級毒品海洛因於人體代謝後之嗎啡、第
      二級毒品甲基安非他命之陽性反應，有南投縣政府警察局
      草屯分局委託鑑驗尿液代號與真實姓名對照表1 紙、彰化
      縣警察局彰化分局委託檢驗尿液代號與真實姓名對照認證
      單3紙、詮昕科技股份有限公司96 年7月5日第00000000號
      、96年8月16日第00000000號、96年8月16日第00000000號
      、96年9月17日第00000000號濫用藥物尿液檢驗報告各1份
      附卷足證（見南投縣政府警察局草屯分局投草警刑字第09
      60011076號刑案偵查卷第3、4頁，臺灣彰化地方法院檢察
      署96年度毒偵字第4417號卷第7、8頁，96年度毒偵字第44
      16號卷第7、8頁，96年度毒偵字第4397號卷第14、38頁）
      ，此外，復有照片3 張在卷可稽（見南投縣政府警察局草
      屯分局投草警刑字第0960011076號刑案偵查卷第8 頁，臺
      灣彰化地方法院檢察署96年度毒偵字第4397號卷第21頁）
      ，及注射針筒1 支扣案可佐（見臺灣彰化地方法院檢察署
      96年度毒偵字第4397號卷第30頁），是認被告自白核與事
      實相符。
（二）依鑑識實務，按海洛因施用入人體後水解還原成嗎啡，再
      循嗎啡之代謝方式排出體外，且吸食或施打煙毒者，經人
      體代謝作用於8 小時內，即有30％之量排出，24小時之後
      ，續有約剩餘量之90％再排出，72小時之後仍有剩餘微量
      排出，吸食或施打者個人體質不同，其排出時間亦會有差
      異；次按甲基安非他命經口服投與後，約70％於24小時內
      自尿液中排出，其尿液內甲基安非他命成分之檢出，與其
      投與甲基安非他命方式、投與量、個人體質、採尿時間、
      檢測儀器之精密有關，通常採尿液是否呈陽性反應，應以
      投與後24小時所採為宜，一般可驗出甲基安非他命成分之
      最長時間為1 日至5 日。是依上開說明，佐以被告前揭尿
      液檢驗報告，被告自白於前揭時間分別施用第一級毒品海
      洛因4次、第二級毒品甲基安非他命1次等語，足認被告自
      白核與事實相符，堪可採為論罪科刑之依據。
（三）被告前因施用毒品案件，經本院裁定送觀察、勒戒後，因
      無繼續施用毒品之傾向，於92年7月6日執行完畢釋放，並
      由臺灣彰化地方法院檢察署檢察官以92年度毒偵字第1622
      號為不起訴處分確定，有臺灣高等法院被告前案紀錄表及
      臺灣彰化地方法院檢察署刑案資料查註紀錄表各1 份在卷
      可按，其於前開觀察、勒戒執行完畢釋放後，5 年內再犯
      本案施用第一級毒品4次、第二級毒品甲基安非他命1次之
      犯行，均與毒品危害防制條例第23 條第2項之規定相符。
      本件事證明確，被告犯行堪以認定，應予依法論科。
三、核被告甲○○如事實欄一（一）（二）（四）（五）所為，
    分別係犯毒品危害防制條例第10 條第1項之施用第一級毒品
    罪，如事實欄一（三）所為，係犯同條第2 項之施用第二級
    毒品罪。其施用第一、二級毒品而持有之低度行為，各為施
    用第一、二級毒品之高度行為所吸收，均不另論罪。被告所
    犯上開5 罪間，犯意各別，行為殊異，應分論併罰。又被告
    前因施用第一、二級毒品案件，經本院於93 年1月12日，以
    92年度訴字第1385號判決分別判處有期徒刑7月、3月，定應
    執行刑為有期徒刑8月確定，嗣經入監執行，於94年1月29日
    縮刑期滿執行完畢，此有臺灣高等法院被告前案紀錄表及臺
    灣彰化地方法院檢察署刑案資料查註紀錄表各1 份在卷可憑
    ，其於受有期徒刑執行完畢後，5 年以內故意再犯本件有期
    徒刑以上之5罪，為累犯，均應依刑法第47條第1項規定，各
    加重其刑。爰審酌被告再行施用毒品不輟，顯然其意志力薄
    弱，迄未戒除毒癮，無視於毒品對於自身健康之戕害及國家
    對於杜絕毒品犯罪之禁令，惡性非輕，惟兼衡被告施用第一
    級、第二級毒品之手段、次數，且其犯行性質上乃屬對自我
    身心健康之自戕行為，尚未嚴重破壞社會秩序、侵害他人權
    益，及犯後坦承犯行等一切情狀，分別量處如主文所示之刑
    ，並定其應執行之刑。另本件被告犯罪時間均係在96年4 月
    24日以後，並不符合中華民國96年罪犯減刑條例所定之減刑
    要件，尚無依該條例規定予以減刑之餘地。至扣案之注射針
    筒1 支，係被告所有、供為如事實欄一（五）所載之犯行所
    用之物，經被告於本院審理時陳稱明確（見本院97年度訴緝
    字第22號卷第29頁），爰依刑法第38條第1項第2款之規定，
    併予宣告沒收。
據上論斷，應依刑事訴訟法273 條之1 第1 項、第299 條第1 項
前段，毒品危害防制條例第10條第1項、第2項，刑法第11條前段
、第47條第1項、第51條第5款、第38條第1項第2款，判決如主文
。
本案經檢察官莊佳瑋到庭執行職務。
中    華    民    國    97    年    5     月    19    日
                        刑事第三庭    法  官  林秉暉
上正本證明與原本無異。
如不服本判決，應於判決送達後10日內，向本院提出上訴書狀，
上訴書狀應「敘述具體上訴理由」，並按他造當事人之人數附繕
本。「切勿逕送上級法院」。
中    華    民    國    97    年    5     月    19    日
                                      書記官  梁高賓
毒品危害防制條例第10條
施用第一級毒品者，處6月以上5年以下有期徒刑。
施用第二級毒品者，處3年以下有期徒刑。


司法院資訊處製作；財團法人民間司法改革基金會備份。
